---
title: "An치lisis de Caracter칤sticas Biol칩gicas y Geogr치ficas de los Ping칲inos Adelie"
author: "Sebasti치n Z칰침iga"
date: "`r Sys.Date()`"
output: html_document
---

# Introducci칩n

Este an치lisis fue desarrollado en el curso de **Econometr칤a** en la **Universidad T칠cnica Federico Santa Mar칤a**, con el objetivo de estudiar la relaci칩n entre las caracter칤sticas biol칩gicas y geogr치ficas de los ping칲inos Adelie. 

# Carga de librer칤as
```{r setup, message=FALSE, warning=FALSE}
library(ggplot2)
library(dplyr)
library(car)
library(lmtest)
```

# Carga de datos

Utilizaremos el dataset **Palmer Penguins**, disponible en Kaggle.
```{r}
penguins <- read.csv("data/penguins.csv")
head(penguins)
```

# An치lisis Exploratorio

## Resumen estad칤stico
```{r}
summary(penguins)
```

## Distribuci칩n de la masa corporal
```{r}
ggplot(penguins, aes(x = body_mass_g)) +
  geom_histogram(bins = 30, fill = "steelblue", color = "black") +
  labs(title = "Distribuci칩n de la Masa Corporal de los Ping칲inos", x = "Masa Corporal (g)", y = "Frecuencia")
```

# Modelo de Regresi칩n Lineal M칰ltiple

Definimos un modelo donde la **masa corporal** es la variable dependiente y las variables explicativas son las caracter칤sticas biol칩gicas y geogr치ficas.
```{r}
modelo <- lm(body_mass_g ~ bill_length_mm + bill_depth_mm + flipper_length_mm + sex + island, data = penguins)
summary(modelo)
```

# Diagn칩stico del Modelo

## Prueba de Multicolinealidad (VIF)
```{r}
vif(modelo)
```

## Prueba de Homocedasticidad (Breusch-Pagan)
```{r}
bptest(modelo)
```

# Conclusiones

Los resultados muestran que la masa corporal de los ping칲inos est치 altamente correlacionada con la **longitud del culmen**, la **longitud de la aleta** y el **sexo**. La ubicaci칩n geogr치fica no es un factor determinante en la predicci칩n del peso.

---

## Contacto
游닐 Para dudas o sugerencias, puedes contactarme en **[LinkedIn](https://www.linkedin.com/in/sebastianzunigaalfaro/)**.
