---
title: "An치lisis de Regresi칩n de Ping칲inos Adelie"
author: "Sebasti치n Z칰침iga"
date: "`r Sys.Date()`"
output: html_document
---

# Introducci칩n

Este an치lisis examina la relaci칩n entre diversas caracter칤sticas biol칩gicas y geogr치ficas de los ping칲inos Adelie utilizando modelos de regresi칩n lineal y t칠cnicas estad칤sticas avanzadas.

# Carga de librer칤as
```{r setup, message=FALSE, warning=FALSE}
library(readxl)
library(lattice)
library(ggplot2)
library(Hmisc)
library(corrplot)
library(car)
library(tseries)
library(leaps)
```

# Paso 1: Cargar datos
```{r}
Datos_Penguins <- read_excel("Datos Penguins.xlsx")
summary(Datos_Penguins)
str(Datos_Penguins)
```

# Paso 2: An치lisis exploratorio
```{r}
numeric_data <- Datos_Penguins[sapply(Datos_Penguins, is.numeric)]
cor_matrix <- cor(numeric_data, use = "complete.obs")
corrplot(cor_matrix, type = "upper", order = "hclust", tl.col = "black", tl.srt = 45)
```

# Paso 3: Modelos lineales simples
```{r}
Y <- numeric_data$Y  
X1 <- numeric_data$X1  
X2 <- numeric_data$X2  
X3 <- numeric_data$X3  

m1 <- lm(Y ~ X1)
m2 <- lm(Y ~ X2)
m3 <- lm(Y ~ X3)

plot(X1, Y, main = "Y vs X1", col = "blue", pch = 19)
abline(m1, col = "red")
plot(X2, Y, main = "Y vs X2", col = "green", pch = 19)
abline(m2, col = "red")
plot(X3, Y, main = "Y vs X3", col = "purple", pch = 19)
abline(m3, col = "red")
```

# Paso 4: Modelo completo
```{r}
Datos_Penguins$D1 <- as.factor(Datos_Penguins$D1)
Datos_Penguins$D2 <- as.factor(Datos_Penguins$D2)
Datos_Penguins$D3 <- as.factor(Datos_Penguins$D3)

modelo <- lm(Y ~ X1 + X2 + X3 + D1 + D2 + D3, data = Datos_Penguins)
summary(modelo)
anova(modelo)
```

# Paso 5: Valores at칤picos y observaciones influyentes
```{r}
residuals_standardized <- rstandard(modelo)
which(abs(residuals_standardized) > 2)

leverage <- hatvalues(modelo)
influyentes <- which(leverage > (2 * ((ncol(Datos_Penguins) - 1) + 1) / nrow(Datos_Penguins)))
print(influyentes)

cooks <- cooks.distance(modelo)
cooks_cutoff <- 4 / (nrow(Datos_Penguins) - (ncol(Datos_Penguins) - 1))
print(which(cooks > cooks_cutoff))
```

# Paso 6: Normalidad del error
```{r}
resid <- resid(modelo)
hist(resid, breaks = 50, col = "lightblue", main = "Histograma de residuales")
curve(dnorm(x, mean = mean(resid), sd = sd(resid)), add = TRUE, col = "red")
jarque_bera_test <- jarque.bera.test(resid)
print(jarque_bera_test)
```

# Paso 7: Multicolinealidad (VIF)
```{r}
vif_values <- vif(modelo)
print(vif_values)
```

# Paso 8: Selecci칩n de modelos
```{r}
fit1 <- lm(Y ~ X1 + X2 + X3 + D1 + D2 + D3, data = Datos_Penguins)
fit2 <- lm(Y ~ 1, data = Datos_Penguins)

step(fit2, direction = "forward", scope = list(lower = fit2, upper = fit1))
step(fit1, direction = "backward")
step(fit1, direction = "both")
```

# Paso 9: Modelos de todas las regresiones posibles
```{r}
best_subset <- regsubsets(Y ~ X1 + X2 + X3 + D1 + D2 + D3, data = Datos_Penguins, nbest = 3)
summary_best_subset <- summary(best_subset)
print(as.data.frame(summary_best_subset$outmat))

layout(matrix(1:2, ncol = 2))
subsets(best_subset, statistic = "adjr2", legend = FALSE, main = "Adjusted R^2")
subsets(best_subset, statistic = "cp", legend = FALSE, main = "Mallow Cp")


## Contacto
游닐 Para dudas o sugerencias, puedes contactarme en **[LinkedIn](https://www.linkedin.com/in/sebastianzunigaalfaro/)**.
